# 农产品采购收入总额法还是净额法确认

提问人：hzlovexj 时间：2023-08-16 16:10:49
请教陈版，对于采购水果直接销售业务，目前获知的信息有:1、公司与种植户签订合同后，由种植户派车直接发往下游客户，我方在此期间并没有取得控制权；
2 、公司与种植户、客户分别签订合同、分别开票、分别结算；
3 、合同中也没有约定由种植户来承担商品毁损、变质的风险。
请问此种情况下，能否采用总额法来确认收入？若不能，那在哪种情况下才可以用总额法来确认呢？
先谢谢陈版的无私指导

回答人：chenyiwei
本案例是典型的净额法，主要原因是购入后直接销售，没有”囤货“行为，并未真正取得商品控制权。这种情况不是简单修改合同条款所能解决的。这个问题不是简单地修改合同条款就可以解决的。
近期，上市公司因不恰当采用总额法被处罚的能力较多，务必对此予以关注，避免受到处罚。